【裁判字號】    90,易,2308
【裁判日期】    901204
【裁判案由】    妨害公務
【裁判全文】
臺灣桃園地方法院刑事判決                          九十年度易字第二三八號
    公  訴  人  臺灣桃園地方法院檢察署檢察官
    被      告  甲○○原名徐.
右列被告因妨害公務案件，經檢察官提起公訴（九十年度偵字第一五六六五號），本
院判決如左：
    主  文
甲○○於公務員依法執行職務時，當場侮辱，累犯，處有期徒刑參月，如易科罰金以
參佰元折算壹日；又對於公務員依法執行職務時，施強暴，累犯，處有期徒刑參月，
如易科罰金以參佰元折算壹日；應執行有期徒刑伍月，如易科罰金以參佰元折算壹日
。
    事  實
一、甲○○前曾於民國八十七年間因脫逃案件，經本院於八十八年二月十九日以八十
    八年度易字第二０三號判決判處有期徒刑四月，於八十八年三月二十二日確定，
    甫於八十八年五月七日易科罰金執行完畢，詎猶不知悔悟。渠於九十年九月十二
    日中午十二時三十分許，酒後至桃園縣中壢市○○路一二巷八十二號慈善寺鬧事
    ，經該寺主任委員乙○○勸阻仍不予理會，乙○○旋即報警處理，桃園縣警察局
    中壢分局內壢派出所之執勤員警吳福益、黃金鈞與葉國平三人據報後，於當日十
    二時三十分許，身著警察制服駕車至現場處理並依法執行公務，吳福益下車時，
    甲○○即以左手推警員吳福益之右肩，以此方式施以強暴手段，吳福益退後時，
    甲○○仍繼續向前，欲衝撞吳福益、黃金鈞與葉國平見狀，遂將甲○○按倒在地
    ，意欲制止甲○○之行為，甲○○竟另行起意並基於侮辱公務員之犯意，以「幹
    你娘」、「你娘雞巴」等語辱罵依法執行職務之警員吳福益，黃金鈞與葉國平（
    公然侮辱部分未據告訴）。
二、案經桃園縣警察局中壢分局報請臺灣桃園地方法院檢察署檢察官偵查起訴。
    理  由
一、訊據被告甲○○矢口否認上開犯行，辯稱：伊並沒有妨害公務，亦未出言辱罵警
    員云云。然查：右揭犯罪事實，業據證人乙○○證述「我就通知警察過來，警察
    來後，因為被告喝很多酒，他就罵警察『幹你娘』，跟警員推來推去」等語甚明
    ，復據證人即據報後前往被告上開住處處理之桃園縣警察局中壢分局警員吳福益
    於本院審理時證稱：「我到達後，一下車，被告就用左手推我的右肩，其他警員
    就勸他，他就罵『幹你娘，你娘雞巴』等語，他還有作勢要打我，可是我一直閃
    ，所以沒有打到。」、「他對三位警員都有罵。」等情節相符（見本院九十年十
    一月二十日審理筆錄）。此外復有警員報告書、照片各一紙附卷可稽，是被告上
    開所辯，顯係事後卸責之詞，不足採信。而證人吳福益、黃金鈞與葉國平均係桃
    園縣警察局中壢分局之警員，且被告於上開時、地出言辱罵三位員警之際，係於
    三位員警據報後前往現場處理，依法執行警察職務時為之，並據證人乙○○證述
    在卷，事證明確，被告犯行洵堪認定。
二、核被告於公務員依法執行職務時，當場侮辱之行為，係犯刑法第一百四十條侮辱
    公務員罪；又對於公務員依法執行職務時，施強暴，則犯同法第一百三十五條第
    一項之罪。被告以一辱罵行為，同時辱罵三位員警，觸犯構成要件相同之罪名，
    為想像競合犯，應從重論以侮辱公務員一罪。又被告所犯上開侮辱公務員罪，及
    對於執行職務公務員施強暴罪，犯意各別、行為互殊，應分論併罰之。被告前曾
    於八十七年間因脫逃案件，經本院於八十八年二月十九日以八十八年度易字第二
    ０三號判決判處有期徒刑四月，於八十八年三月二十二日確定，甫於八十八年五
    月七日易科罰金執行完畢，此有台灣高等法院被告全國前案記錄表在卷可參，其
    於五年內再犯本件有期徒刑以上之罪，為累犯，應依刑法第四十七條規定加重其
    刑。爰審酌被告舉止囂張、目無法紀，所為已危害執法警員之人身安全，惡性非
    輕等一切情狀，分就所犯二罪量處如主文所示之刑，及諭知易科罰金之折算標準
    ，並定其應執行刑及易科罰金之折算標準。
三、據上論斷，應依刑事訴訟法第二百九十九條第一項前段，刑法第一百三十五條第
    一項、第一百四十條第一項、第五十五條、第四十七條、第四十一條第一項前段
    、第五十一條第五款，罰金罰鍰提高標準條例第一條前段、第二條，判決如主文
    。
本案經檢察官胡樹德到庭執行職務。
中      華      民      國    九十      年     十二     月      四      日
                              臺灣桃園地方法院刑事第一庭
                                  法  官   陳永來
右正本證明與原本無異。
如不服本判決，應於判決送達後十日內向本院提出上訴狀( 應附繕本 )，上訴於
臺灣高等法院。
附錄本案論罪科刑法條：
刑法第一百四十條：於公務員依法執行職務時當場侮辱或對於其依法執行之職務公然
                  侮辱者，處六月以下有期徒刑、拘役或一百元以下罰金。
                  對於公署公然侮辱者亦同。
刑法第一百三十五條
對於公務員依法執行職務時，施強暴脅迫者，處三年以下有期徒刑、拘役或三百元以
下罰金。
意圖使公務員執行一定之職務或妨害其依法執行一定之職務或使公務員辭職而施強暴
脅迫者亦同。
犯前二項之罪，因而致公務員於死者，處無期徒刑或七年以上有期徒刑；致重傷者，
處三年以上、十年以下有期徒刑。


司法院資訊處製作；財團法人民間司法改革基金會備份。
